【裁判字號】    97,交訴,2
【裁判日期】    970303
【裁判案由】    公共危險等
【裁判全文】
臺灣雲林地方法院刑事判決             97年度交訴字第2號
公  訴  人  臺灣雲林地方法院檢察署檢察官
被      告  乙○○
上列被告因公共危險等案件，經檢察官提起公訴（96年度偵字第
5565、6475號），嗣因被告就被訴事實為有罪之陳述，經本院合
議庭裁定由受命法官獨任適用簡式審判程序審理，判決如下：
    主  文
乙○○服用酒類，不能安全駕駛動力交通工具而駕駛，處有期徒
刑陸月；又因過失致人於死，處有期徒刑壹年；又駕駛動力交通
工具肇事，致人死亡而逃逸，處有期徒刑壹年。應執行有期徒刑
貳年。
    事  實
一、乙○○考領有普通小貨車之駕駛執照，其於民國96年10月25
    日晚間10時許至翌日凌晨1 時許，與友人在雲林縣虎尾鎮○
    ○路上之「美樂迪KTV 」內飲用啤酒數瓶後，先至停車處所
    ，在其所使用之車牌號碼7091-LN 號自用小客車上休息，至
    同年月26日上午某時，其明知仍處於不能安全駕駛動力交通
    工具之狀態，且應注意飲用酒類後，吐氣所含酒精濃度超過
    每公升0.25毫克（或血液中酒精濃度超過0.05% 以上者），
    即不得駕車，但因其停車處所之商家已開始營業，遂仍駕駛
    上開車輛沿雲林縣虎尾鎮雲158 線公路由東往西方向行駛欲
    返家，於行經該路21.3公里處時，本應注意行車速度，應依
    速限標誌或標線之規定，而該路段之行車速限為時速70公里
    ，且汽車行駛時應注意車前狀況，隨時採取必要之安全措施
    ，而當時天候晴朗，日間有自然光線，柏油路面乾燥、無缺
    陷，且無障礙物，視距良好，依其智識、能力又無不能注意
    之情事，竟疏未注意及此，仍貿然以超過行車速限之時速80
    至90公里行駛，且未注意車前狀況，因而撞擊同向由林蝦騎
    乘在前之車牌號碼RY7-868 號輕型機車，致林蝦受有全身多
    處骨折等傷害，引發外傷性休克，當場不治死亡。詎乙○○
    明知自身駕車肇事，顯可能已造成他人傷亡，非但未下車查
    看及報警求援，反基於肇事逃逸之犯意，立即駕車逃離現場
    。嗣經警於同日上午9 時30分許接獲報案後前往現場處理，
    查獲乙○○因肇事而掉落現場之7091-LN 號車牌1 面，並循
    線於同日上午11時許，前往乙○○位於雲林縣褒忠鄉○○村
    ○ 鄰鎮○路11號之住處，即發現上開肇事之車輛，並對乙○
    ○施以酒精濃度測試，測得其呼氣酒精濃度仍高達每公升
    0.75毫克，始悉上情。
二、案經林蝦之夫甲○○訴由雲林縣警察局虎尾分局報告臺灣雲
    林地方法院檢察署檢察官偵查起訴。
    理  由
一、按本件被告乙○○所犯係死刑、無期徒刑、最輕本刑為3 年
    以上有期徒刑以外之罪，其於準備程序就前揭被訴事實為有
    罪之陳述，經受命法官告知簡式審判程序之旨，並聽取其與
    公訴人之意見後，本院認無不得或不宜改依簡式審判程序進
    行之情事，依刑事訴訟法第273 條之1 第1 項、第284 條之
    1 規定，裁定本件由受命法官獨任進行簡式審判程序，合先
    敘明。
二、上揭犯罪事實，業據被告於警詢、偵訊及本院審理中均坦承
    不諱，並經告訴人甲○○於警詢及偵訊中指述在卷，復有道
    路交通事故現場圖、道路交通事故調查報告表、酒精濃度檢
    測單、刑法第185 條之3 案件測試觀察紀錄表、現場及蒐證
    照片共62張附卷可稽。而被害人林蝦係因本件車禍事故致受
    有全身多處骨折等傷害，引發外傷性休克，當場不治死亡乙
    情，亦經臺灣雲林地方法院檢察署檢察官督同檢驗員相驗屬
    實，且製有勘（相）驗筆錄、相驗屍體證明書及檢驗報告書
    各1 份存卷足憑。
三、按飲用酒類後其吐氣所含酒精濃度超過每公升0.25毫克（或
    血液中酒精濃度超過0.05% 以上者），不得駕車；行車速度
    ，依速限標誌或標線之規定；汽車行駛時，駕駛人應注意車
    前狀況，隨時採取必要之安全措施，道路交通安全規則第11
    4 條第2 款、第93條第1 項、第94條第3 項分別規定甚明。
    而被告考領有普通小貨車之駕駛執照，有公路監理電子閘門
    證號查詢汽車駕駛人資料1 紙在卷可查，其對於前開規定，
    自應知之甚詳，並為被告應注意之事項，且本件車禍事故發
    生當時天候晴朗，日間有自然光線，柏油路面乾燥、無缺陷
    ，且無障礙物，視距良好，有前揭道路交通事故調查報告表
    可憑，而被告之學歷係高中畢業，業據其於本院審理中供述
    在卷，依其智識、能力又無不能注意之情事，其竟於酒後已
    不能安全駕駛動力交通工具之狀態下，猶貿然駕車上路，且
    超速行駛，並因酒後控制力、反應力減弱，致疏未注意車前
    狀況，而撞擊行駛在前之被害人，被告就本件車禍事故之發
    生，自具有過失，且被告之過失與被害人之死亡結果間，顯
    有相當因果關係。綜上足認，被告上開自白與事實相符，應
    堪採為被告有罪之證據，則被告犯行堪以認定。
四、查被告行為後，刑法第185 條之3 業已於97年1 月2 日修正
    公布，並於同年月4 日施行，修正前刑法第185 條之3 規定
    ：「服用毒品、麻醉藥品、酒類或其他相類之物，不能安全
    駕駛動力交通工具而駕駛者，處1 年以下有期徒刑、拘役或
    3 萬元以下罰金」，修正後該條則規定：「服用毒品、麻醉
    藥品、酒類或其他相類之物，不能安全駕駛動力交通工具而
    駕駛者，處1 年以下有期徒刑、拘役或科或併科15萬元以下
    罰金」，罰金刑部分已由3 萬元以下罰金，提高為15萬元以
    下罰金，並得併科處罰，經比較新舊法之結果，以舊法有利
    於被告，則依刑法第2 條第1 項前段之規定，本件自應適用
    被告行為時之修正前刑法第185 條之3 處斷。
五、核被告所為，係犯修正前刑法第185 條之3 服用酒類不能安
    全駕駛動力交通工具而駕駛罪、刑法第276 條第1 項過失致
    死罪及同法第185 條之4 肇事逃逸罪。被告所犯上開3 罪，
    犯意各別，行為不同，應予分論併罰。又被告飲酒後，呼氣
    酒精濃度高達每公升0.75毫克，猶酒醉駕車，因而致人死亡
    ，依法應負刑事責任，其所犯過失致死罪，應依道路交通管
    理處罰條例第86條第1 項規定，加重其刑。爰審酌被告明知
    超量飲酒後會導致對周遭事務之辨識及反應能力較平常狀況
    薄弱，因而酒後駕車在道路上行駛，對往來之公眾及駕駛人
    自身皆具有高度危險性，竟仍酒醉駕車，且超速行駛，因而
    肇事致被害人死亡，造成被害人家屬無法抹滅之傷害，且肇
    事後又逃離現場，增加警方查緝困難，到案後雖坦承犯行，
    但迄未與被害人家屬達成和解，至今未賠償分文，及其無前
    科紀錄，有臺灣高等法院被告前案紀錄表1 份在卷可按等一
    切情狀，分別量處如主文所示之刑，並定其應執行刑。
據上論斷，應依刑事訴訟法第273 條之1 第1 項、第284 條之1
、第299 條第1 項前段，道路交通管理處罰條例第86條第1 項，
刑法第2 條第1 項前段、第276 條第1 項、第185 條之4 、第51
條第5 款、修正前刑法第185 條之3 ，刑法施行法第1 條之1 ，
判決如主文。
本案經檢察官林豐正到庭執行職務。
中    華    民    國    97    年    3     月    3     日
                    交通法庭    法  官   王雅苑
以上正本證明與原本無異。
如不服本判決，應於判決收受後10日內，向本院提出上訴狀（須
附繕本）。
                                書記官   張簡純靜
中    華    民    國    97    年    3     月    3     日
附錄本案論罪科刑法條全文：
修正前中華民國刑法第185條之3
服用毒品、麻醉藥品、酒類或其他相類之物，不能安全駕駛動力
交通工具而駕駛者，處1 年以下有期徒刑、拘役或3 萬元以下罰
金。
中華民國刑法第185 條之4
駕駛動力交通工具肇事，致人死傷而逃逸者，處6 月以上5 年以
下有期徒刑。
中華民國刑法第276 條第1 項
因過失致人於死者，處2 年以下有期徒刑、拘役或2 千元以下罰
金。


司法院資訊處製作；財團法人民間司法改革基金會備份。
